最　高　行　政　法　院　裁　定
                                     100年度裁字第1762號
上  訴  人　曹昌華
訴訟代理人　黃錦郎　律師
被 上訴 人　彰化縣政府
代　表　人　卓伯源
上列當事人間違章建築事件，上訴人對於中華民國99年8月12日
臺中高等行政法院99年度訴字第200號判決，提起上訴，本院裁
定如下：
　　主  文
上訴駁回。
上訴審訴訟費用由上訴人負擔。
　　理  由
一、按對於高等行政法院判決之上訴，非以其違背法令為理由，
    不得為之，行政訴訟法第242條定有明文。依同法第243條第
    1項規定，判決不適用法規或適用不當者，為違背法令；而
    判決有同條第2項所列各款情形之一者，為當然違背法令。
    是當事人對於高等行政法院判決上訴，如依行政訴訟法第24
    3條第1項規定，以高等行政法院判決有不適用法規或適用不
    當為理由時，其上訴狀或理由書應有具體之指摘，並揭示該
    法規之條項或其內容；若係成文法以外之法則，應揭示該法
    則之旨趣，倘為司法院解釋或本院之判例，則應揭示該判解
    之字號或其內容。如以行政訴訟法第243條第2項所列各款情
    形為理由時，其上訴狀或理由書，應揭示合於該條項各款之
    事實。上訴狀或理由書如未依此項方法表明者，即難認為已
    對高等行政法院判決之違背法令有具體之指摘，其上訴自難
    認為合法。
二、緣上訴人所有坐落彰化縣員林鎮○○段316、317-1地號土地
    上之R.C及鐵架造建築物，經彰化縣員林鎮公所以民國（下
    同）98年9月14日員鎮建字第0980028432號違章建築查報單
    向被上訴人查報係屬2.5層、4.5層及廠房各約10、15及10公
    尺高，面積約1,784.25平方公尺之「新建」違章建築，被上
    訴人認依法不得補辦建造執照手續，上訴人違反建築法第25
    條規定，遂依違章建築處理辦法第5條規定，以98年10月21
    日府建使字第0980247457號裁處書通知上訴人，上列違章建
    築經勘查，依建築法及違章建築處理辦法認定為違章建築，
    違建類別為「增建」，依法不得補辦建造執照手續，應執行
    拆除，嗣被上訴人以98年12月4日府建使字第0980297170號
    函更正為「新建」違章建築，上訴人不服，循序提起行政訴
    訟，請求撤銷訴願決定及原處分，經原審法院駁回其訴，上
    訴人不服，提起本件上訴。
三、本件上訴人對於原審法院判決上訴，主張：系爭建物其中2.
    5層部分即彰化縣員林鎮○○路○段162號建物現況雖與60年1
    月起課房屋稅之稅籍證明書記載有出入，然自60年1月起至
    76年4月7日止之期間內，該建物是否業經翻修，非不得依卷
    附三個不同時期之航照圖加以比對；另系爭建物其中4.5層
    部分，即彰化縣員林鎮○○路168號之建物，依房屋稅籍證
    明書記載，課稅起課期間自80年6月，惟依被上訴人所提出
    之74年航照圖，關於該建物於坐落位置及基地部分，已得見
    有該建物存在，是該建物於74年及現況航照圖所示，是否坐
    落位置及基地範圍均屬一致，亦非不得加以比對辨認，原審
    判決就此未能詳為調查審認，自有違誤。又系爭建物乃建築
    完成於區域計畫法公布實施並已完成各種使用地之編定前，
    系爭162號建物所坐落之基地，已獲彰化縣員林地政事務所
    核准更正編定為建築用地，被上訴人為原處分時，上訴人雖
    尚未提出更正編定之申請，被上訴人未限期命上訴人辦理更
    正編定，再據以認定是否得為補照，逕為原處分，亦有違誤
    等語，雖以該判決違背法令為由。惟查，系爭建物為新建，
    且本件原處分時，上訴人既尚未就系爭土地為變更編定之申
    請，自應以處分時之編定為據等情，業經原審法院於判決理
    由內詳為論述，經核尚無不合。核其上訴理由，係就原審取
    捨證據、認定事實之職權行使，指摘其為不當，而非具體說
    明其有何不適用法規或適用法規不當之情形，並揭示該法規
    之條項或其內容，及合於行政訴訟法第243條第2項所列各款
    之事實，難認對該判決之如何違背法令已有具體之指摘。依
    首開規定及說明，應認其上訴為不合法。
四、據上論結，本件上訴為不合法。依行政訴訟法第249條第1項
    前段、第104條、民事訴訟法第95條、第78條，裁定如主文
    。
中　　華　　民　　國　　100　 年　　7　　 月　　21　　日
                    最高行政法院第四庭
                        審判長法官　吳　明　鴻
                              法官　林　茂　權
                              法官　侯　東　昇
                              法官　黃　秋　鴻
                              法官　陳　國　成

以  上  正  本  證  明  與  原  本  無  異
中　　華　　民　　國　　100　 年　　7　　 月　　22　　日
　　　　　　　　　　　　　　　書記官　葛　雅　慎